臺灣雲林地方法院刑事判決　　　　　　　 94年度易字第309號
公　訴　人　臺灣雲林地方法院檢察署檢察官
被　　　告　辛○○
　　　　　　　　　　　樓之8.
上列被告因竊盜等案件，經檢察官提起公訴（93年度偵字第4061
號、第4443號、94年度偵字第1438號、第1991號、第2288號、第
2473號），於準備程序中，被告就被訴事實為有罪之陳述，經合
議庭裁定由受命法官獨任依簡式審判程序審理，判決如下：
    主  文
辛○○意圖為自己不法之所有，而侵占自己持有他人之物，累犯
，處有期徒刑月；又連續於夜間侵入住宅竊盜，累犯，處有期
徒刑壹年伍月；應執行有期徒刑壹年陸月。
    犯罪事實及理由
一、構成犯罪事實：
  (一)辛○○前於民國88年間，因竊盜案件，經臺灣高等法院臺南
    分院以88年上易字第1427號案判處有期徒刑10月，於88年9
    月26日確定，並於89年8月21日執行完畢。
  (二)辛○○仍不知悔改，於93年8月1日下午5 時30分許，在雲林
    縣虎尾鎮○○里○○路100 號前，遇見友人戊○○，見戊○○持有型號LG7050之手機1 支（門號為0000000000），乃向
    戊○○借用觀看，竟起意為自己不法所有之意圖，旋即持該
    手機駕車離去，而基於易持有為所有之意思，將該手機侵占
    入己。嗣經戊○○多次聯絡辛○○均無法聯繫上，始訴警偵
    辦而悉上情。
  (三)辛○○復意圖為自己不法之所有，並基於概括之犯意，自93
    年10月14日凌晨3時許起，至94年5月21日下午3 時許止，連
    續9 次於如附表所示之時間、地點，以附表所示之方法，竊
    取如附表所示被害人之監視器鏡頭、自小客車及機車等物，
    得手後旋即變賣或供己使用。嗣經警循線查獲，並扣有如附
    表所示之贓物，而查悉上情。
二、上開犯罪事實有下列證據可以證明：
  (一)93年度偵字第4061號案（即事實(二)部分）：
    1.告訴人戊○○於警詢中之指訴。
    2.告訴人戊○○於偵查中之證述。
  (二)93年度偵字第4443號案（即事實(三)附表編號一、二部分）：
    1.被害人乙○○於警詢中之指訴。
    2.被害人施燈煌於警詢中之指訴。
    3.證人廖畇滕於警詢中之證述。
    4.被害人乙○○住處監視器遭竊之錄影光碟片1片。
    5.被害人施燈煌住處旁監視器遭竊之錄影光碟片1片。
    6.被告辛○○於93年10月15日警詢及94年4 月29日偵查中之
      自白。
  (三)94年度偵字第1438號案（即事實(三)附表編號三部分）：
    1.告訴人子○○於警詢中之指訴。
    2.告訴人子○○之贓物認領保管單1紙。
    3.嘉義縣警察局車輛尋獲電腦輸入單1紙。
    4.車輛竊盜、車牌失竊資料個別查詢報表1紙。
    5.車籍作業系統-查詢認可資料1紙。
    6.被告於94年3月1日警詢及94年4月29日偵查中之自白。
  (四)94年度偵字第1991號案（即事實(三)附表編號四、六、七、八
    部分）：
    1.被害人吳淑英於警詢中之指訴。
    2.被害人癸○○於警詢中之指訴。
    3.被害人李亮凱之母親廖恨於警詢中之指訴。
    4.被害人己○○之未婚夫陳春平於警詢中之指訴。
    5.被害人吳淑英及廖恨之贓物認領保管單各1紙。
    6.UAW-280號輕機車之車籍作業系統-查詢認可資料1紙。
    7.被告帶同警察指認之照片3張。
    8.被告於94年4月29日警詢及偵查中之自白。
  (五)94年度偵字第2288號案（即事實(三)附表編號九部分）：
    1.告訴人庚○○於警詢中之指訴。
    2.車輛竊盜、車牌失竊資料個別查詢報表1紙。
    3.車號MLW-882號重機車之照片2張。
    4.告訴人庚○○之贓物認領保管單1紙。
    5.被告於94年5月22日警詢及偵查中之自白。
  (六)94年度偵字第2473號案（即事實(三)附表編號五部分）：
    1.被害人壬○○於警詢中之指訴。
    2.BENQ牌、型號DC2310之數位相機包裝盒照片1張。
    3.被告於94年5月26日警詢中之自白。
  (七)被告於本院94年9 月30日訊問及同年10月21日審理時之自白
    。而該自白核與上開積極證據相吻合，與事實相符，應可予
    採信。
三、應適用之法條：
  (一)刑事訴訟法第273條之1第1項、第299條第1項前段、第310條
    之2、第454條。
  (二)刑法第56條、第321條第1項第1款、第335條第1 項、第47條
    、第51條第5款。
  (三)罰金罰鍰提高標準條例第1條前段。
四、如不服本判決，得於判決書送達之翌日起10日內，以書狀敘
    述理由，向本院提出上訴。
本案經檢察官甲○○到庭執行職務。
中　　華　　民　　國　　94　　年　　11　　月　　4 　　日
                  刑事第三庭    法  官  廖國勝
以上正本證明與原本無異。
如不服本判決，應於判決送達後10日內，向本院提出上訴狀。
                                書記官  譚系媛
中　　華　　民　　國　　94　　年　　11　　月　　4 　　日
【附錄本案論罪科刑法條全文】
刑法第321條：
犯竊盜罪而有左列情形之一者，處六月以上、五年以下有期徒刑
：
一  於夜間侵入住宅或有人居住之建築物、船艦或隱匿其內而犯
    之者。
二  毀越門扇、牆垣或其他安全設備而犯之者。
三  攜帶兇器而犯之者。
四  結夥三人以上而犯之者。
五  乘火災、水災或其他災害之際而犯之者。
六  在車站或埠頭而犯之者。
前項之未遂犯罰之。
刑法第335條：
意圖為自己或第三人不法之所有，而侵占自己持有他人之物者，
處五年以下有期徒刑、拘役或科或併科一千元以下罰金。
前項之未遂犯罰之。
附表：
┌──┬────┬───────┬────┬────┬────┬──────┐
│編號│時　　間│地　　　　 點 │竊取方式│被 害 人│竊取財物│贓物處理方式│
├──┼────┼───────┼────┼────┼────┼──────┤
│一　│93年10月│雲林縣虎尾鎮公│由綽號「│丁○○　│監視器鏡│交由「阿順」│
│　　│14日凌晨│安里院前街22巷│阿順」之│　　　　│頭2 支【│處理，未分得│
│　　│3時許　 │內　　　　　　│成年男子│　　　　│約值新臺│贓款　　    │
│　　│　　　　│　　　　　　　│徒手拔取│　　　　│幣（下同│　　　　　　│
│　　│　　　　│　　　　　　　│，辛○○│　　　　│）1 萬元│　　　　　　│
│　　│　　　　│　　　　　　　│負責把風│　　　　│】      │　　　　　　│
├──┼────┼───────┼────┼────┼────┼──────┤
│二　│93年10月│雲林縣虎尾鎮興│由辛○○│乙○○　│PCV 牌監│交由「阿順」│
│　　│14日凌晨│南里興南500號 │負責拔取│　　　　│視器鏡頭│處理，未分得│
│　　│3 時43分│（國益農化公司│，綽號「│　　　　│3支 （值│贓款　　    │
│　　│許　　　│）            │阿順」則│　　　　│約1 萬3 │　　　　　　│
│　　│　　　　│　            │駕駛9R- │　　　　│千5 百元│　　　　　　│
│    │        │　            │5475號白│        │）      │            │
│    │        │　            │色廂型車│        │        │            │
│    │        │　            │並把風  │        │        │            │
├──┼────┼───────┼────┼────┼────┼──────┤
│三　│94年3月1│雲林縣虎尾鎮立│以自備機│子○○　│6893- GA│供己代步使用│
│　　│日凌晨2 │仁里復興路147 │車鑰匙竊│　　　　│號自小客│，於當日下午│
│　　│時許　　│號前          │取（鑰匙│　　　　│車      │2時20 分許為│
│　　│　　　　│　　          │未扣案）│　　　　│　　    │警查獲　　  │
│    │        │　　          │        │        │        │            │
├──┼────┼───────┼────┼────┼────┼──────┤
│四　│94年3月1│雲林縣虎尾鎮西│趁門未上│癸○○　│音響擴大│拿至嘉義「良│
│　　│日凌晨3 │安里五間厝50之│鎖，於夜│　　　　│器1 組（│益」環保回收│
│　　│、4時許 │3號　　　　　 │間侵入被│　　　　│約值2 、│場變賣500元 │
│　　│　　　　│　　　　　　　│害人住宅│　　　　│3萬元） │　　　      │
│    │        │              │徒手竊取│        │　      │            │
├──┼────┼───────┼────┼────┼────┼──────┤
│五　│94年3月 │雲林縣斗南鎮大│趁人不注│壬○○　│BENQ牌數│換取毒品海洛│
│　　│初某日晚│成路10號「金座│意之際，│　　　　│位相機1 │因施用      │
│　　│間8 時許│電子遊藝場」櫃│徒手竊取│　　　　│台（值約│　　　　　　│
│　　│　　    │檯上          │        │　　　　│5 千餘元│　　　　　　│
│　　│　　　　│　            │　      │　　　　│）　　　│            │
├──┼────┼───────┼────┼────┼────┼──────┤
│六　│94年3月2│雲林縣虎尾鎮堀│前往訪友│己○○　│黑色皮包│現金供己花用│
│　　│9日上午1│頭里堀頭67號客│，趁人不│（由其未│1 個（內│，其餘物品丟│
│　　│0時30分 │廳　          │注意之際│婚夫陳春│有現金3 │棄於虎尾鎮興│
│　　│許　　　│　            │，徒手竊│平前往製│千5 百元│南大橋下    │
│　　│　　　　│　            │取      │作警詢筆│及身分證│　　　      │
│　　│　　　　│　　　　　　　│　      │錄）    │、機車駕│　　　　　　│
│    │        │              │　　　　│　      │照及行照│　　　　　　│
│    │        │              │　　　　│        │、提款卡│            │
│    │        │              │　　　　│        │等）    │            │
├──┼────┼───────┼────┼────┼────┼──────┤
│七　│94年3月2│雲林縣虎尾鎮堀│見鑰匙插│吳淑英所│WOL-136 │供己代步使用│
│　　│9日上午1│頭里堀頭64號前│於機車上│使用（車│號輕機車│，發生車禍後│
│　　│1時許　 │　　　　　　　│而竊取之│主為吳淑│        │丟棄在路旁　│
│　　│　　　　│　　　　　　　│　　　　│慧）    │　　　  │　          │
│    │        │              │        │        │        │　          │
├──┼────┼───────┼────┼────┼────┼──────┤
│八　│94年4月2│雲林縣虎尾鎮西│以未歸還│丙○○所│UAW- 280│供己騎用，沒│
│　　│5日晚上8│安里長春路「虎│之鑰匙竊│有（由母│號輕機車│油後丟置虎尾│
│　　│時許　　│大網咖」前　　│取之　　│親廖恨領│        │鎮廉使里空軍│
│　　│　　　　│　　　　　　　│　　　　│回）    │　　　  │基地前      │
├──┼────┼───────┼────┼────┼────┼──────┤
│九　│94年5月2│雲林縣虎尾鎮下│見鑰匙插│庚○○　│MLW- 882│供已代步使用│
│　　│1日15時 │溪里下溪路39之│於機車上│　　　　│號重機車│，於翌日（22│
│　　│許　　　│16號旁　　　  │竊取之　│　　　　│        │日）為警查獲│
│　　│　　　　│　            │　　　　│　　　　│　　　  │）          │
└──┴────┴───────┴────┴────┴────┴──────┘
